【裁判字號】    92,訴,1528
【裁判日期】    921225
【裁判案由】    給付工程款
【裁判全文】
臺灣臺南地方法院民事判決  九十二年度訴字第一五二八號
    原      告  方木祥即仲威企業社
    訴訟代理人  彭大勇律師
                林士龍律師
    被      告  立信營造有限公司
    法定代理人  張勝堯
右當事人間請求給付工程款事件，本院（言詞辯論終結期日：民國九十二年十二月十
一日）判決如左：
    主    文
被告應給付原告新台幣捌拾伍萬柒仟柒佰肆拾陸元，及自民國九十二年十一月十九日
起，至清償日止，按年息百分之五計算之利息。
訴訟費用由被告負擔。
本判決於原告以新台幣貳拾捌萬伍仟元供擔保後，得假執行。
    事    實
一、原告方面：
（一）聲明：求為判決：
  一被告應給付原告新台幣八五七七四六元，及自起訴狀送達之翌日起，至清償日止
    ，按年息百分之五計算之利息。
  二訴訟費用由被告負擔。
  三原告願供擔保，請准予宣告假執行。
（二）陳述：
  一被告公司於民國九十一年一月至五月，僱傭原告替其在田寮二仁溪、許中營、新
    寮．．．等地，進行挖土、整地之相關工程，惟此五個月之工程款共計新台幣（
    下同）八五七七四六元，被告公司至今仍分文未償，茲分述整理如下。
    (一)九十一年一月，在田寮二仁溪，工程款小計為一九六八七五元（含稅下同），
      此有被告派駐在現場之監工朱國樑所簽收之估價單二十一紙及原告向被告請款
      之估價單二紙及發票乙紙可證。
    (二)九十一年二月，在田寮二仁溪，工程款小計為一七七一八八元，此有被告派駐
      在現場之監工朱國樑所簽收之估價單二十三紙及原告向被告請款之估價單二紙
      及發票乙紙可證。
    (三)九十一年三月，在許中營，工程款小計為一六九一五五元，此有被告派駐在現
      場之監工吳孟志所簽收之估價單十七紙及原告向被告請款之估價單二紙及發票
      乙紙可證。
    (四)九十一年三月，在田寮二仁溪，工程款小計為八六六二五元，此有被告派駐在
      現場之監工朱國樑所簽收之估價單十二紙及原告向被告請款之估價單乙紙及發
      票乙紙可證。
    (五)九十一年四月，在新寮，工程款小計為一九０五七五元，此有被告派駐在現場
      之監工吳孟志、林進明所簽收之估價單二十三紙及原告向被告請款之估價單二
      紙及發票乙紙可證（原證十）。
    (六)九十一年四月，在許中營，工程款小計為二五五一五元，此有被告派駐在現場
      之監工吳孟志所簽收之估價單二紙（原證十一）及原告向被告請款之估價單乙
      紙及發票乙紙（原證十二）可證。
    (七)九十一年五月，在新寮，工程款小計為一一八一三元，此有被告派駐在現場之
      監工「文進」所簽收之估價單兩紙（原證十三）及原告向被告請款之估價單乙
      紙及發票乙紙可證（原證十四）。
  二按僱傭者，謂當事人約定，一方於一定或不定之期限內為他方服勞務，他方給付
    報酬之契約，民法第四百八十二條定有明文。兩造雖未打立任何書面契約，但被
    告僱傭原告為其挖土、整地，並以月結方式給付原告工程款，在民國九十年間行
    之已久，且均有支付工程款。因此，原告依民法第四百八十二條及四百八十六條
    之規定，向被告請求給付九十一年一月至五月之工程款。
（三）證據：提出估價單一百一十紙、估價單五紙及發票七紙為證。
二、被告方面：被告立信營造有限公司未於言詞辯論期日到場，亦未提出準備書狀作
              何聲明或陳述。
    理    由
一、原告主張之前揭事實，已據其提出與所述相符之估價單一百一十紙、估價單五紙
    及發票七紙為證，被告立信營造有限公司未於言詞辯論期日到場，亦未提出準備
    書狀作何聲明或陳述。原告之主張為可採信。
二、從而，原告依據僱傭之法律關係，據以提起本訴，請求被告給付如主文所示之工
    程款及自起訴狀送達之翌日即民國九十二年十一月十九日起之法定利息，即無不
    合，應予准許。
三、假執行之宣告：
    原告陳明願供擔保，聲請宣告假執行，核無不合，爰酌定相當擔保金額准許之。
四、結論：原告之訴為有理由，依民事訴訟法第三百八十五條第一項前段、第八十五
    條第二項，第三百九十條第二項，判決如主文。
中      華      民      國    九十二    年      十二    月    二十五    日
                                臺灣臺南地方法院民事第一庭
~B法      官  何清池
右為正本係照原本作成
如對本判決上訴，須於判決送達後廿日內向本院提出上訴狀
中      華      民      國    九十二    年      十二    月    二十五    日
~B法院書記官  陳信良


司法院資訊處製作；財團法人民間司法改革基金會備份。
